---
title: "Análise de sobrevivência em R"
output: html_notebook
author: "João Vítor Souza"
---

Pacotes
```{r}
# Caso necessário, instale os pacotes.
# install.packages(c("survival","survminer", "gtsummary", "dplyr", "ggplot2"))

# Pacotes essenciais 
library(survival); library(survminer)
# Pacotes úteis
library(gtsummary); library(ggplot2); library(dplyr)
```

**Variáveis de interesse:**

* `time`, que representa o tempo (em dias) entre o diagnóstico e o último registro do paciente disponível;
* `status`, que representa se o paciente estava vivo ou morto no último registro, sendo: 1 = vivo e 2 = morto;
* `sex`, que representa o sexo do paciente, sendo: 1 = masculino e 2 = feminino.
```{r}
head(lung)
```

## Análise descritiva

```{r}
lung %>% mutate(Status=factor(status, levels=c(1,2), labels=c("Censored", "Dead"))) %>%
  ggplot(aes(x = time, fill = Status)) + 
  geom_histogram(bins = 25, alpha = 0.6, position = "identity") + 
  labs(x = "Days survived", y = "N. of patients")
```

```{r}
# pacotes
library(gtsummary)

var_names <- list(age~"Idade",
                  time~"Tempo até o evento",
                  sex~"Sexo")

lung %>% filter(status==2) %>% 
  mutate(sex=factor(sex, levels=c(1,2),
                    labels=c("Masculino","Feminino"))) %>% 
  select(age, sex, time) %>% tbl_summary(by=sex, label=var_names) %>% 
  add_p() %>% bold_p() %>% bold_labels()

```

Mediana de sobrevivência dos pacientes que morreram
```{r}
median(lung[(lung$status ==2),]$time)
```
## Estimativa de Kaplan-Meier
```{r}
lung$sex1 <- factor(lung$sex, levels=c(1,2), labels=c("Masculino", "Feminino"))
fit <- survfit(Surv(time, status) ~ sex1, data = lung)
print(fit)
```
## Curva de sobrevivência
```{r}

surv.sex <- ggsurvplot(fit=fit, data = lung, 
                       linetype="strata", surv.median.line = "hv",
                       conf.int = TRUE, pval=TRUE)

plot.new() 
print(surv.sex,newpage = FALSE)
```

